【裁判字號】    97,勞抗,4
【裁判日期】    971020
【裁判案由】    確認僱傭關係存在等
【裁判全文】
臺灣高等法院臺南分院民事裁定  97年度勞抗字第4號
抗  告  人  乙○○○
相  對  人  統聯汽車客運公司
法定代理人  甲 ○ ○
上列抗告人因與相對人間請求確認僱傭關係存在等事件，對於中
華民國97年8 月29日臺灣臺南地方法院97年度勞訴字第10號所為
裁定，提起抗告，本院裁定如下：
    主  文
抗告駁回。
抗告訴訟費用新臺幣壹仟元由抗告人負擔。
    理  由
一、抗告人抗告意旨略以：(一)抗告人自民國（下同）83年9月3日
    起，在相對人之彰化站、員林站擔任清潔工，詎相對人於96
    年 8月21日以業務減縮為由資遣抗告人，惟抗告人工作之車
    站並未撤銷營業，且抗告人擔任清潔工與顧客減少較無直接
    關係，若有業務減縮情形，應以年資較少者優先資遣或減薪
    等。再者抗告人之離職證書，係相對人打字郵寄至抗告人家
    中，資遣費亦係直接轉帳入抗告人帳戶，並未經抗告人同意
    ，抗告人亦未默示同意該資遣行為，是相對人該資遣抗告人
    之行為，並不合法，已侵害抗告人勞工退休權利，且因相對
    人非法資遣抗告人，是自96年 8月21日起至今，兩造之僱傭
    關係仍合法繼續存在。(二)又抗告人提起上訴後，因抗告人所
    請求者為2 年之工作權，並非要求資遣後之每月薪資，已將
    起訴時訴之聲明第2 項關於請求薪資為減縮，原裁定以新臺
    幣（下同）486,984元計算上訴第二審裁判費，自有違誤。
二、按向第二審或第三審法院上訴，依第77條之13及第77條之14
    規定，加徵裁判費10分之5 ；訴訟標的之價額，由法院核定
    ，核定訴訟標的之價額，以起訴時之交易價額為準，無交易
    價額者，以原告就訴訟標的所有之利益為準；因定期給付或
    定期收益涉訟，以權利存續期間之收入總數為準；民事訴訟
    法第77條之16 前段、第77條之1第1項、第2項、第77條之10
    前段，分別定有明文。次按確認僱傭關係存在或不存在之訴
    ，其訴訟標的屬財產權訴訟，法院應依民事訴訟法第77條之
    1第2項規定，核定其訴訟標的之價額，亦經最高法院分別著
    有83年度第9次民事庭會議決議、89年度台上字第574號裁判
    意旨足參。又按勞工對於雇主提起確認僱傭關係存在事件，
    其訴訟標的之價額，應以權利存續期間之收入總數為準，復
    有司法院第23期司法業務研究會第11則、第12則研究意見可
    佐。且法院於核定訴訟標的價額時，應以原告起訴請求法院
    裁判之聲明範圍為準；如原告就起訴聲明已為一部撤回、變
    更、擴張或減縮後，法院始為訴訟標的價額之核定者，即應
    祇以核定時尚繫屬於法院之原告請求判決範圍為準，據以計
    算訴訟標的之價額徵收裁判費用，更有最高法院97年度台抗
    字第613號裁判意旨足參。
三、經查抗告人起訴時訴之聲明為「(一)確認抗告人與相對人間之
    僱傭關係存在。(二)相對人應給付抗告人55,462元，及自起訴
    狀繕本送達相對人翌日起至清償日止，按年息5％ 計算之利
    息。(三)訴訟費用由相對人負擔。」嗣提起上訴，已將上訴聲
    明減縮為「(一)確認抗告人與相對人間之僱傭關係存在。
    (二)訴訟費用由相對人負擔。」既有抗告人之上訴狀足稽，且
    抗告人之子沈煒秦亦陳稱：抗告人並不要求工作薪資，僅係
    要求2 年工作權等語，亦有原審法院公務電話紀錄附卷足稽
    （見本院卷第7 頁），則揆諸上揭說明，抗告人提起確認僱
    傭關係存在之訴，其訴訟標的屬財產權訴訟，其訴訟標的價
    額，應以權利存續期間之收入總數為計算基準。而抗告人既
    主張兩造間僱傭關係存在，尚有2 年之工作權，且其每月薪
    資為20,291元，故依減縮後訴之聲明核定訴訟標的價額為48
    6,984元（20,29124＝486,984），應徵第二審裁判費為7,
    935 元。原審本於職權調查，核定本件上訴之訴訟標的價額
    為486,984元，應徵收第二審裁判費7,935元，核無不合。抗
    告人抗告意旨(二)指摘原裁定核定本件訴訟標的金額，及第二
    審裁判費用不當，求予廢棄改判云云，非有理由，應予駁回
    。至抗告人抗告意旨(一)所指摘者，核屬兩造實體法上訟爭之
    權利義務爭執，非本件抗告程序所得審究，併予敘明。
四、據上論結，本件抗告為無理由，應依民事訴訟法第495 條之
    1第1項、第449條第1項、第95條、第78條，裁定如主文。
中    華    民    國    97    年    10    月    20    日
                  民事第四庭    審判長法  官  王惠一
                                      法  官  蘇重信
                                      法  官  林永茂
上為正本係照原本作成。
不得再抗告。
中    華    民    國    97    年    10    月    20    日
                                      書記官  謝素嬿


司法院資訊處製作；財團法人民間司法改革基金會備份。
